【裁判字號】    97,訴緝,89
【裁判日期】    970522
【裁判案由】    毒品危害防制條例
【裁判全文】
臺灣高雄地方法院刑事判決              97年度訴緝字第89號
公  訴  人  臺灣高雄地方法院檢察署檢察官
被      告  甲○○
上列被告因違反毒品危害防制條例案件，經檢察官提起公訴（96
年度毒偵字第464 號），本院合議庭裁定由受命法官獨任進行簡
式審判程序，判決如下：
    主  文
甲○○施用第一級毒品，累犯，處有期徒刑拾月。扣案甲基安非
他命壹小包（驗後淨重零點伍零貳公克，含包裝袋）、海洛因壹
小包（驗後淨重零點零玖公克，含包裝袋）及殘留海洛因、甲基
安非他命之夾鏈袋共拾壹個、塑膠鏟子肆支、吸食器壹個、吸食
球壹個均沒收銷燬之。扣案夾鏈袋陸個、吸食器壹個沒收之。
    事  實
一、甲○○前因施用毒品案件，經本院裁定令入戒治處所施以強
    制戒治，甫於民國90年12月28日執行完畢；又因施用毒品案
    件，經本院90年度雄簡字第180 號判處有期徒刑4 月確定，
    甫於91年6 月5 日易科罰金執行完畢。詎甲○○仍未戒絕毒
    癮，竟於受前開強制戒治執行完畢5 年內，基於合併施用第
    一級毒品海洛因、第二級毒品甲基安非他命之犯意，於95年
    10月31日12時許，在其位於高雄市○○區○○路127 巷12弄
    16號住處，以將第一級毒品海洛因與第二級毒品甲基安非他
    命摻在一起置入玻璃球燒烤吸食霧化氣體之方式，同時施用
    第一級毒品海洛因、第二級毒品甲基安非他命1 次。嗣於95
    年10月31日13時30分許，經警持搜索票至甲○○前揭住處執
    行搜索，當場扣得甲基安非他命1 小包（驗後淨重0.502 公
    克）、海洛因1 小包（驗後淨重0.09公克）、殘留海洛因、
    甲基安非他命之夾鏈袋共11個、塑膠鏟子4 支、吸食器1 個
    、吸食球1 個，甲○○所有預備供裝盛、施用第一、二級毒
    品所用之夾鏈袋6 個、吸食器1 個等物。經警徵得其同意採
    集尿液送驗，結果呈甲基安非他命陽性及嗎啡陽性反應，因
    而查悉上情。
二、案經海岸巡防署東部地區巡防局台東機動查緝隊報告臺灣高
    雄地方法院檢察署檢察官偵辦起訴。
    理  由
一、本件被告甲○○所犯為死刑、無期徒刑或最輕本刑為3 年以
    上有期徒刑以外之罪，其於準備程序中就被訴事實為有罪之
    陳述，經告知簡式審判程序之旨，並聽取公訴人及被告之意
    見後，依刑事訴訟法第273 條之1 第1 項規定，裁定由受命
    法官獨任進行簡式審判程序，合先敘明。
二、訊據被告甲○○對於上揭犯行於本院審理時供承不諱，且被
    告於95年10月31日為警查獲後所採集之尿液，經送檢驗之結
    果，確呈嗎啡陽性及甲基安非他命陽性反應，此有高雄市立
    凱旋醫院95年11月10日檢驗報告及濫用藥物尿液檢體監管記
    錄表各1 份附卷可稽；扣案白色晶體、粉末各1 包，經送請
    高雄市立凱旋醫院、法務部調查局檢驗結果，分別呈甲基安
    非他命陽性、海洛因陽性反應，亦有高雄市立凱旋醫院95年
    12月31日高市凱醫驗字第3146號濫用藥物成品檢驗鑑定書、
    法務部調查局95年12月8 日調科壹字第09523044600 號鑑定
    書各1 紙在卷足憑；另扣案夾鏈袋共11個、塑膠鏟子4 支、
    吸食器1 個、吸食球1 個，亦分別殘留海洛因及甲基安非他
    命，有高雄醫學大學附設中和紀念醫院96年3 月6 日檢驗報
    告存卷可佐（報告編號0000-000、0000-000、0000-000、00
    00-000、0000-000、0000-000、0000-000、0000-000、0000
    -000、0000-000、0000-000、0000-000）。此外，並有夾鍊
    袋6 個、吸食器1 個扣案，是被告之自白核與事實相符，應
    堪採信。本案事證明確，被告上開施用第一、二級毒品犯行
    ，堪以認定。
三、按觀察、勒戒或強制戒治執行完畢釋放後，5 年內再犯毒品
    危害防制條例第10條施用毒品之罪者，應依法追訴，毒品危
    害防制條例第23條第2 項定有明文。本件被告前因施用毒品
    案件，經本院裁定送戒治處所施以強制戒治，甫於90年12月
    28日執行完畢，有臺灣高等法院被告前案紀錄表1 份在卷可
    參，是被告於送強制戒治執行完畢釋放後，5 年內再犯本件
    施用第一、二級毒品罪刑，依前開法條之規定，應依法追訴
    ，本院就被告本件施用毒品犯行，自得依法論罪科刑。
四、論罪科刑：
  (一)按海洛因及甲基安非他命分別係屬毒品危害防制條例第2 條
    第2 項第1 款、第2 款所稱之第一、二級毒品，依法不得施
    用。核被告甲○○所為，係犯毒品危害防制條例第10條第1
    、2 項之施用第一、二級毒品罪。其持有海洛因、甲基安非
    他命後，進而施用，其持有之低度行為應被其施用之高度行
    為所吸收，不另論罪。被告本件施用毒品犯行，係以將第一
    級毒品海洛因與第二級毒品甲基安非他命摻在一起施用之方
    式，同時施用第一級毒品海洛因與第二級毒品安非他命，二
    罪間屬一行為觸犯數罪名之想像競合犯，應從較重之施用第
    一級毒品罪處斷，公訴人認被告所犯上開2 罪，應予分論併
    罰，容有未洽。另被告有事實欄所載徒刑之宣告及刑之執行
    完畢情形，有臺灣高等法院被告前案紀錄表1 份在卷可稽，
    其於前開有期徒刑執行完畢後5 年內，故意再犯本件有期徒
    刑以上之罪，應依刑法第47條第1 項之規定論以累犯，並加
    重其刑。爰審酌被告前已因施用毒品案件經強制戒治，猶未
    徹底戒除毒癮，足認其並無戒除毒害之決心，本不宜寬貸，
    惟念其犯後坦承犯行，且施用毒品乃自戕一己之身體健康，
    並具有病患性人格之特質，其行為本身對社會所造成之危害
    並非直接、鉅大等一切情狀，量處如主文所示之刑，以資懲
    儆。
  (二)扣案甲基安非他命1 小包（驗後淨重0.502 公克）、海洛因
    1 小包（驗後淨重0.09公克）、殘留海洛因、甲基安非他命
    之夾鍊袋共11個、塑膠鏟子4 支、吸食器1 個、吸食球1 個
    ，經送驗結果，認確分別為海洛因、甲基安非他命或殘留有
    毒品海洛因、甲基安非他命，業如上述，而包裝袋、塑膠鏟
    子、吸食器、吸食球與其上殘留之毒品，衡情已難以分析剝
    離，自應整體視為毒品，不問屬於犯人與否，均應依毒品危
    害防制條例第18條第1 項前段之規定，為沒收銷燬之諭知。
    至送鑑耗損之毒品既已滅失，自無庸再予宣告沒收銷燬之必
    要，併此敘明。另扣案夾鏈袋6 個、吸食器1 個，為被告所
    有，預備供裝盛、施用第一級毒品所用之物，業據被告供述
    明確，應依刑法第38條第1 項第2款之規定，沒收之。
  (三)又本件被告所犯施用第一級毒品犯行犯罪時間雖在96年4 月
    24日以前，然依中華民國九十六年罪犯減刑條例第5 條規定
    「本條例施行前，經通緝而未於中華民國96年12月31日以前
    自動歸案接受偵查、審判或執行者，不得依本條例減刑」，
    而本件被告在上開條例於96年7 月16日施行前之96年4 月20
    日經臺灣高雄地方法院以96年雄院隆刑敏緝字第414 號發布
    通緝，嗣於97年5 月2 日被告因另案違反槍砲彈藥刀械管制
    條例至臺灣高等法院高雄分院開庭後，經檢察官訊問並諭知
    送本院歸案乙情，有臺灣高雄地方法院通緝書、訊問筆錄各
    1 份在卷可稽，則被告既係於減刑條例施行前經通緝，並於
    上開條例施行後緝獲到案，揆諸上開規定，自無從依前開減
    刑條例予以減刑，併此敘明。
據上論斷，應依刑事訴訟法第273 條之1 第1 項、第284 條之1
、第299 條第1 項前段，毒品危害防制條例第10條第1 項、第2
項、第18條第1 項前段，刑法第11條、第47條第1 項、第55條、
第38條第1項第2款，判決如主文。
本案經檢察官王邦安到庭執行職務
中    華    民    國    97    年     5     月    22    日
                  刑事第六庭  法  官    王  琁
如不服本判決應於收受本判決後10日內向本院提出上訴書狀，並
應敘述具體理由，如未敘述上訴理由者，應於上訴期間屆滿後20
日內補提理由書狀於本院（均須按他造當事人之人數附繕本）「
切勿逕送上級法院」。
中    華    民    國    97    年    5     月    22    日
                              書記官    黃國忠
附錄本案論罪科刑法條全文：
毒品危害防制條例第10條
施用第一級毒品者，處 6 月以上 5 年以下有期徒刑。


司法院資訊處製作；財團法人民間司法改革基金會備份。
